# 请教陈版主，关于甲方免费让渡土地给乙方使用， 20 年后土地上乙方资产归甲方的问题

提问人：wx_60ece10e2bad 时间：2021-07-13 12:33:08
甲方将自己的一块土地免费给乙方使用 20 年，乙方在该土地上构建房屋、机器设备等进行日常生产经营活动， 20 年之后业务终止，土地上乙方房屋、机器设备归甲方所有，相关账务处理：
一、 20 年合同期间内每年： 借：其他应收款 贷：其他业务收入（乙方免费使用土地部分租赁费公允价值）
二、合同终止时：借：固定资产-房屋、机器设备 贷：其他应收款
请问，上述业务应如何进行账务处理，是否适用非货币性资产交换准则的账务处理

回答人：chenyiwei
这里是以 20 年后收回房屋的届时价值作为租金，因此不是免租，仍需确认租金收入。
例如，假设房屋建造成本为 1000 万元，可使用 50 年，则 20 年后收回房屋的价值为 600 万（=1000*20/50），分摊到 20 年，每年租金 30 万。
租赁期内每年：借：其他非流动资产 30 ，贷：其他业务收入 30
20 年后：借：固定资产 600 ，贷：其他非流动资产 600 。

提问人：wx_60ece10e2bad 时间：2021-07-15 12:33:08
非常感谢陈老师的解答，但是我还有些疑问：
（ 1 ）因房屋等存在建设期，建设期间是否确认租金收入，确认金额是按乙方房屋预算成本分摊确认吗？
（ 2 ） 20 年期间内如乙方房屋建造成本发生变动或者发生减值，每年确认租金金额是否跟着调整，以保证 20 年后确认的其他非流动资产金额与乙方账面价值一致？
（ 3 ）乙方投入设备等摊销年限一般少于 20 年，所以只用考虑 20 年后收回房屋的届时价值不考虑设备等价值吗还是同时都考虑？确认收入时是按乙方资产账面价值而不考虑公允价值对不对？
（ 4 ）每年确认收入时是否应开具发票，发票是按土地租赁开具还是按购买房屋开具？
（ 5 ）如开具发票，乙方在收到发票时如何入账，按 20 年后收回房屋的届时价值每年摊销确认成本吗，借：主营业务成本 贷：其他非流动负债？

回答人：chenyiwei
3 、考虑重要性原则、乙方是否会在这些设备使用期满时重置，并将重置后的设备一并移交。 4 、开票问题建议咨询税务专业人士意见。

回答人：chenyiwei
1 、建设期理论上也应确认租金收入，即租金总额（收回房屋的届时价值）在包括建设期内的租赁期内分摊。 2 、如有减值则需调整，其他情况要看是否对届时收回房屋的价值产生重大影响。